臺灣板橋地方法院刑事判決　　　　　　100年度簡上字第512號
上　訴　人
即　被　告　吳文順
上列上訴人因竊盜案件，不服本院100 年度簡字第3448號中華民
國100 年5 月6 日第一審判決（聲請簡易判決處刑案號：100 年
度偵字第4723號），提起上訴，本院管轄之第二審合議庭判決如
下︰
    主  文
上訴駁回。
    事  實
一、吳文順前因詐欺案件，經本院以95年度簡字第2819號判處有
    期徒刑4 月確定，已於民國96年3 月27日縮刑期滿執行完畢
    。又因施用第二級毒品案件，經本院以98年度簡字第5715號
    判處有期徒刑4 月確定，與另案竊盜罪所處之拘役20日接續
    執行，已於99年3 月8 日執行完畢。仍不知悔改，與真實姓
    名年籍不詳、綽號「阿宏」之成年男子，共同基於意圖為自
    己不法所有之犯意聯絡，於100 年1 月9 日17時許，由「阿
    宏」駕駛機車搭載吳文順，至新北市○○區○○街32巷2 號
    前，由吳文順爬進廖本農停在該處、車號FA-2745 號自用小
    貨車之後車廂，徒手竊取廖本農放置在該車廂內之電線1 批
    （價值約新臺幣200 元），得手後再由「阿宏」駕駛機車搭
    載吳文順離開，並將竊得之電線變賣予不詳之人，得款100
    餘元花用一空。嗣因廖本農發現遭竊，報警處理，經警循線
    查悉上情。
二、案經廖本農訴由新北市政府警察局板橋分局報請臺灣板橋地
    方法院檢察署檢察官偵查起訴，被告自白犯罪，原審逕以簡
    易判決處刑。
    理  由
一、證據能力部分：按被告以外之人於審判外之言詞或書面陳述
    ，除法律有規定者外，不得作為證據，刑事訴訟法第159 條
    第1 項固定有明文。惟被告以外之人於審判外之陳述，雖不
    符同法第159 條之1 至之4 之規定，而經當事人於審判程序
    同意作為證據，法院審酌該言詞陳述或書面陳述作成時之情
    況，認為適當者，亦得為證據；當事人、代理人或辯護人於
    法院調查證據時，知有第159 條第1 項不得為證據之情形，
    而未於言詞辯論終結前聲明異議者，視為有前項之同意，此
    亦據同法第159 條之5 規定甚明。查本件被告、檢察官於本
    院準備程序中均未就證據能力提出爭執，且未主張相關證據
    資料有刑事訴訟法第159 條第1 項不得為證據之情形，應認
    均已同意得作為本案之證據。從而，下述證據資料縱有屬傳
    聞證據，且不符刑事訴訟法第159 條之1 至之4 之規定者，
    經本院審酌各該證據資料作成時之一切客觀情況，認無不適
    當之情事，均認有證據能力，合先敘明。
二、上揭事實，迭據被告吳文順於警詢、偵訊及本院審理時坦承
    不諱，核與證人即告訴人廖本農於警詢時之指訴情節相合，
    並有監視器畫面翻拍照片15幀、現場照片3 幀附卷可稽（見
    偵卷第15至17頁），足認被告之自白與事實相符。從而，本
    案事證明確，被告犯行堪予認定。
三、核被告所為，係犯刑法第320 條第1 項之竊盜罪。其與真實
    姓名年籍不詳、綽號「阿宏」之成年男子間，有犯意聯絡及
    行為分擔，為共同正犯。被告曾受如上揭事實欄第一項所示
    之有期徒刑執行完畢，有臺灣高等法院被告前案紀錄表可考
    ，其於有期徒刑執行完畢後5 年以內，故意再犯本件有期徒
    刑以上之罪，為累犯，應依刑法第47條第1 項規定加重其刑
    。原審以被告罪證明確，適用刑法第320條第1項、第28條、
    第41條第1 項前段、刑法施行法第1 條之1 第1 項、第2 項
    前段，並審酌被告素行不佳，貪圖小利而與「阿宏」共同為
    本件竊盜犯行，危害社會治安，兼衡其犯罪之手段平和、所
    竊取財物之價值非鉅，犯後坦承犯行等一切情狀，判處被告
    有期徒刑3 月，如易科罰金，以新臺幣1 千元折算1 日，其
    認事用法均無違誤，量刑亦屬妥適。上訴人即被告以原審量
    刑過重為由，提起本件上訴，請求本院改判並予以宣告緩刑
    云云。惟按：關於刑之量定，係實體法上賦予法院得為自由
    裁量之事項，倘其量刑已以行為人之行為罪責為基礎，並斟
    酌刑法第57條各款所列情狀，在法定刑度內，酌量科刑，如
    無偏執一端，致明顯失出失入情形，不容當事人任憑主觀意
    見，指摘其違法或不當。本件原審認事用法既無違誤，且係
    在適法範圍內行使裁量權，核無量刑違法或不當之情形，上
    訴人所謂：伊患有肝硬化疾病，左右腳骨頭壞死，剛開完刀
    ，有習慣性脫臼等語，縱令不虛，亦非屬量刑應予當然斟酌
    之事項，其憑以爭執原審量刑過重，洵屬無據。又上訴人於
    5 年以內，曾因故意犯罪受有期徒刑以上刑之宣告，已如前
    述，顯不符合刑法第74條第1 項宣告緩刑之要件。從而，上
    訴人提起本件上訴，為無理由，應予駁回。
四、被告經合法傳喚，無正當理由未於審判期日到庭，爰依刑事
    訴訟法第455 條之1 第3 項、第371 條規定，不待其陳述，
    逕行判決。
據上論斷，應依刑事訴訟法第455 條之1 第1 項、第3 項、第36
8 條、第371 條，判決如主文。
本案經檢察官陳旭華到庭執行職務。
中    華    民    國   100    年    8     月    26    日
                  刑事第九庭  審判長法  官 李幼妃
                                    法  官 鄭凱文
                                    法  官 朱嘉川
以上正本證明與原本無異。
不得上訴。
                                    書記官 林伶芳
中    華    民    國   100    年    9     月    2     日
附錄本案論罪科刑法條全文：
刑法第320 條：
意圖為自己或第三人不法之所有，而竊取他人之動產者，為竊盜
罪，處5 年以下有期徒刑、拘役或5 百元以下罰金。
意圖為自己或第三人不法之利益，而竊佔他人之不動產者，依前
項之規定處斷。
前二項之未遂犯罰之。